【裁判字號】    98,訴,538
【裁判日期】    981030
【裁判案由】    撤銷區分所有權人會議決議
【裁判全文】
臺灣臺北地方法院民事判決               98年度訴字第538號
原      告  丁○○
訴訟代理人  陳明珠律師
被      告  湯泉美地社區管理委員會
法定代理人  戊○○
訴訟代理人  李永然律師
            溫藝玲律師
被      告  乙○○
            丙○○
            甲○○
上列當事人間請求撤銷區分所有權人會議決議事件，本院於民國
98年9月29日言詞辯論終結，判決如下：
    主      文
原告之訴駁回。
訴訟費用由原告負擔。
    事實及理由
甲、程序方面：
一、被告之法定代理人於民國97年7 月19日變更為乙○○，嗣於
    98年9 月19日再變更為戊○○，有臺北縣新店市公所函、區
    分所有權人會議記錄、管理委員會臨時會會議記錄在卷可稽
    （本院卷一第127 頁、本院卷二第90-102頁），其具狀聲明
    承受訴訟，核無不合，應予准許。
二、被告乙○○、丙○○、甲○○未於最後言詞辯論期日到場，
    核無民事訴訟法第386 條所列各款情形，爰依原告之聲請，
    由其一造辯論而為判決。
三、按主觀預備訴之合併，縱其先、備位之訴之訴訟標的容或不
    同，然二者在訴訟上所據之基礎事實如屬同一，攻擊防禦方
    法即相互為用，而不致遲滯訴訟程序之進行。苟於備位訴訟
    之當事人未拒卻而應訴之情形下，既符民事訴訟法所採辯論
    主義之立法精神，並可避免裁判兩歧，兼收訴訟經濟之效，
    自為法之所許（最高法院94年臺抗字第980 號裁定意旨參照
    ）。原告以湯泉美地社區管理委員會（下稱湯泉社區管委會
    ）為被告，先位請求撤銷湯泉社區管委員於97年7 月19日舉
    行之第5 屆區分所有權人會議，關於選舉第5 屆管理委員之
    決議，復以湯泉社區管委會、乙○○、丙○○、甲○○為被
    告，請求確認湯泉社區管委會與乙○○、丙○○、甲○○間
    之委任關係不存在，而為主觀預備訴之合併。惟二者在訴訟
    上所據之基礎事實，均為湯泉社區第5 屆區分所有權人會議
    ，關於選舉湯泉社區管委會第5 屆管理委員之決議有無違反
    法令情事，其攻擊方法相同而得相互為用，不致遲滯訴訟程
    序之進行，而備位被告乙○○、丙○○、甲○○就原告之備
    位請求並未拒卻而應訴，按之上開說明，原告為主觀預備合
    併請求，應為法之所許。
乙、實體方面：
一、原告起訴主張：
  (一)原告為湯泉社區之區分所有權人，被告湯泉社區管委會於97
    年7 月19日舉行湯泉社區第5 屆區分所有權人會議，並作成
    選任第5 屆湯泉社區管委會管理委員之決議。
  (二)依公寓大廈管理條例第30條規定，區分所有權人會議，應由
    召集人於開會前10日以書面載明開會內容，通知各區分所有
    權人，且管理委員之選任事項，應在前項開會通知中載明並
    公告之，不得以臨時動議提出，依此規定，有關管理委員之
    參選報名及資格審核等事項，均應於區分所有權人會議開會
    前10日處理完畢，並將審核過後之候選人名單及選舉方法等
    重要事項載明於開會通知並予以公告，始為適法。被告湯泉
    社區管委會雖於97年7 月2 日公告管理委員候選人名單，並
    定於97年7 月19日舉行第5 屆區分所有權人會議，然其公告
    之名單未經審核程序，亦未徵詢被推薦人之意願，嗣於97年
    7 月11日湯泉社區管委會召開第4 屆第10次會議，決議：「
    管委會必須撤下錯誤公告，並說明作業疏失，重新發函予臺
    北縣政府釐清該府97年7 月8 日北工使字第0970507191號函
    之矛盾」，主任委員亦明確表示「願按照委員決議來做」、
    「有爭議的委員我們暫時不審，等發函問清楚再審。沒有爭
    議的人先審。A 棟乙○○：當過第二屆、第三屆，這比較有
    疑慮；D 棟甲○○：當過第二屆、第三屆，這也是不合，先
    不要說不合，有疑義的先提出來不審核，只公告沒有疑義的
    」、「還沒有確實答案前，我們不做任何決定」。詎被告湯
    泉社區管委會無視於97年7 月11日管委會會議決議，重新於
    97年7 月13日張貼未經審核之推薦候選人名單，並將上開臺
    北縣政府回函公告為「應依該回函內容，逕行修改社區規約
    」，原告及其他住戶乃出具連署聲明，呼籲應確實執行97年
    7 月11日決議內容，重新辦理第5 屆管理委員之選舉事項，
    被告湯泉社區管委會竟置之不理，仍於97年7 月19日舉行第
    5 屆區分所有權人會議，並作成選任管理委員之決議，其決
    議非但違反公寓大廈管理條例第30條「應於開會前10日以書
    面載明開會內容」之規定，更與97年7 月11日管委會會議決
    議內容相悖，而違反湯泉地區規約第9 條第1 項「主任委員
    對外代表管理委員會，並依管理委員會決議執行規定事項」
    、第8 項「管理委員會應遵守法令、規約及區分所有權人會
    議、管理委員會之決議，為全體區分所有權人之利益，誠實
    執行職務」之規定，爰類推適用民法第56條規定，先位請求
    撤銷系爭決議。
  (三)依湯泉社區規約第7 條第4 項規定，全體委員之任期，自每
    年9 月l9日起至翌年9 月l8日止，為期1 年，連選得連任1
    次，任期屆滿需間隔2 年（屆）後始得再行參選，該規定雖
    與公寓大廈管理條例第29條第3 項規定不符，然公寓大廈管
    理條例第29條第3 項規定並非強制規定，住戶規約明定管理
    委員不得連任，應不牴觸公寓大廈管理條例第29條第3 項規
    定，除經區分所有權人予以修改外，該規約規定仍為有效。
    而該規約規定縱經區分所有權人於第5 屆區分所有權人會議
    予以修正，依法律不溯及既往原則，於修正前自仍有適用餘
    地。被告乙○○、丙○○、甲○○均已連續擔任兩屆之委員
    ，依系爭規約第7 條第4 項規定，渠等不得再行參選湯泉社
    區管委會管理委員之選舉，系爭區分所有權人會議作成選任
    被告乙○○、丙○○、甲○○為管理委員之決議，其決議違
    反系爭系爭規約第7 條第4 項規定，應屬無效，爰依民事訴
    訟法第247 條規定，並類推適用民法第56條第2 項規定，備
    位請求確認被告乙○○、丙○○、甲○○與被告湯泉社區管
    委會間之委任關係不存在。
  (四)聲明：
  1.先位聲明：
    被告湯泉社區管委會於97年7 月19日舉行之第5 屆區分所有
    權人會議，關於選舉湯泉社區管委會第5 屆管理委員之決議
    ，應予撤銷。
  2.備位聲明：
    確認被告乙○○、丙○○、甲○○與被告湯泉社區管委會間
    之委任關係不存在。
二、被告抗辯：
  (一)原告親自出席被告湯泉社區管委會97年7 月19日舉行之第5
    屆區分所有權人會議，並發言表示意見，惟其當場並未就「
    召集程序」或「決議方法」違反公寓大廈管理條例第30條、
    湯泉社區規約第8 條、第9 條之規定提出任何異議，而僅就
    公寓大廈管理條例第29條、湯泉社區規約第7 條規定之適法
    性提出疑義，縱系爭區分所有權人會議之召集程序有瑕疵（
    按此非事實），然原告既未於當場表示異議，即視為已同意
    程序之瑕疵，自不容其事後任意翻覆，干擾法律秩序，類推
    適用民法第56條第1 項規定，原告自不得再就系爭區分所有
    權人會議之召集程序主張有違法情事。
  (二)關於區分所有權人會議開會通知單所記載之內容，法無明文
    要式之規定，僅須明確記載會議名稱、開會事由內容、日期
    、地點，足使受通知人充分了解，即已妥當。公寓大廈管理
    條例第30條第2 項明定管理委員之選任事項應載明於開會通
    知單，然其立法之重點應在於管理委員之選任事項不得以臨
    時動議提出，至管理委員之參選資格或報名事項等細項，應
    由各管委會自行決定，非公寓大廈管理條例所問，系爭區分
    所有權人會議之開會通知既已於開會前10日載明開會內容、
    管理委員之選任事項，並通知各區分所有權人，足使各區分
    所有權人了解該會議之內容，其召集程序並未違反公寓大廈
    管理條例第30條規定。
  (三)97年7 月11日召開第4 屆管委會第10次會議，係各委員就社
    區規約是否違反法令、第5 屆委員參選人資格進行討論，並
    未就第5 屆區分所有權人會議是否延期、第5 屆管委會管理
    委員之選舉事項作成任何決議，第4 屆管委會主任委員並無
    違反管委會決議情事，被告湯泉社區管委會於97年7 月19日
    召開之第5 屆區分所有權人會議，其會議召集程序、選舉管
    理委員之程序，於法有據，並未違反社區規約第8 條、第9
    條規定。
  (四)湯泉社區管委會第5 屆管理委員即被告乙○○、丙○○、甲○○之任期至98年9 月18日止，被告湯泉社區管委員已於98
    年8 月15日召開第6 屆區分所有權人會議，並選舉第6 屆管
    委會管理委員，被告湯泉社區管委會與被告乙○○、丙○○
    、甲○○之委任關係已終止，原告針對過去、已終結之法律
    關係提起確認之訴，不具確認利益。
  (五)依公寓大廈管理條例第37條規定，管理委員會會議決議之內
    容不得違反本條例、規約或區分所有權人會議決議，湯泉社
    區修正前規約第7 條第4 項關於管理委員之任期屆滿須間隔
    2 年（屆）後始得再行參選之規定，增加公寓大廈管理條例
    第29條第3 項所無之限制，係屬無效，經臺北縣政府以97年
    7 月8 日北工使字第0970511075號函覆應逕行修改。為使管
    委會之運作合乎法令，被告湯泉社區管委會97年7 月19日召
    開之區分所有權人會議，將修正前規約第7 條第4 項先行修
    訂為「主任委員、監察委員、財務委員，連選得連任一次，
    其餘管理委員得連選連任」，之後始辦理第5 屆管理委員之
    選舉，被告乙○○、丙○○、甲○○當選時之規約既已修正
    ，其參選資格即不受修正前規約第7 條第4 項「任期屆滿需
    間隔兩年（屆）後始得再行參選」之限制，系爭區分所有權
    人會議關於選任管理委員之決議，係依選舉時之規約規定，
    並未違反溯及既往之精神，亦未違反規約規定，其決議為有
    效，被告乙○○、丙○○、甲○○與被告湯泉社區管委會97
    年9 月19日至98年9 月18日之委任關係自屬存在。
  (六)聲明：
    駁回原告之訴。
三、兩造不爭執之事項：
  (一)原告及被告乙○○、丙○○、甲○○均為湯泉社區之區分所
    有權人及住戶。
  (二)被告湯泉社區管委會於97年7 月2 日公告推薦22名管理委員
    候選人名單，並定於97年7 月19日舉行第5 屆區分所有權人
    會議（本院卷一第20-21 頁）。
  (三)湯泉社區管委會於97年7 月11日召開第4 屆第10次會議（本
    院卷一第28-30 頁）。
  (四)被告湯泉社區管委會於97年7 月13日重新張貼推薦候選人名
    單，與97年7 月2 日公告相較，增加17位管理委員候選人（
    本院卷一第31-33 頁）。
  (五)被告湯泉社區管委會於97年7 月19日舉行第5 屆區分所有權
    人會議，作成被告乙○○、甲○○、丙○○分別當選為A 棟
    、D 棟、G 棟管理委員之決議（本院卷一第46-52 頁）。
  (六)被告乙○○曾擔任被告湯泉社區管委會第2 屆管理委員，被
    告甲○○曾擔任被告湯泉社區管委會第2 、3 屆管理委員，
    被告丙○○曾擔任被告湯泉社區管委會第3 、4 屆管理委員
    （本院卷一第103-109 頁）。
  (七)97年7 月l9日修正前之湯泉社區規約第7 條第4 項規定為：
    「全體委員之任期，自每年9 月19日起至翌年9 月18日止，
    為期1 年，連選得連任乙次，任期屆滿需間隔2 年（屆）後
    始得再行參選。任期未滿因故離職及職缺遞補之委員，任期
    未滿6 個月者不在此限。本條文自本管理委員會第1 屆委員
    任期起計算適用」（本院卷一第19頁）。
  (八)被告湯泉社區管委會召開之97年7 月l9日第5 屆區分所有權
    人會議，將社區規約第7 條第4 項修正為：「全體委員之任
    期，自每年9 月19日起至翌年9 月18日止，為期1 年，主任
    委員、監察委員、財務委員，連選得連任1 次，其餘管理委
    員連選得連任。管理委員因故於任期屆滿前解任，或遞補之
    管理委員，其任期均視為1 任，主任委員、財務委員及監察
    委員之管理委員已連任1 次者，除不得接續擔任有連任次數
    限制之管理委員外，得擔任無連任次數限制之管理委員」後
    ，進行第5 屆管委會管理委員之選舉（本院卷一第46-52 頁
    ）。
四、得心證之理由：
  A.先位部分：
    原告主張被告湯泉社區管委會97年7 月19日舉行之區分所有
    權人會議，其召集程序違反公寓大廈管理條例第30條規定、
    湯泉社區規約第9 條第1 項、第8 項規定，其得請求撤銷關
    於選舉湯泉社區管委會第5 屆管理委員之決議，為被告湯泉
    社區管委會所否認，並以前詞置辯，是此部分所應審究者為
    ：(一)原告是否出席系爭區分所有權人會議，並對召集程序或
    決議方法當場表示異議？(二)系爭區分所有權人會議關於選舉
    湯泉社區管委會第5 屆管理委員之決議，是否違反公寓大廈
    管理條例第30條、湯泉社區規約第9 條第1 項、第8 項規定
    ？茲論述如下：
  (一)原告是否出席系爭區分所有權人會議，並對召集程序或決議
    方法當場表示異議？
  1.按公寓大廈區分所有權人會議，類似社團法人之總會，為意
    思機關，是區分所有權人會議之召集程序或決議方法有瑕疵
    時，自可類推適用民法第56條規定請求法院撤銷其決議。惟
    區分所有權人類推適用民法第56條規定訴請撤銷區分所有權
    人會議之決議，應受民法第56條第1 項但書之限制，如已出
    席區分所有權人會議，而對於區分所有權人會議之召集程序
    或決議方法未當場表示異議者，自不得再以該事由訴請撤銷
    決議。原告於系爭區分所有權人會議召開當日固未報到，惟
    其於系爭區分所有權人會議召開時確曾到場並發言，為原告
    所是認，堪認原告業已出席系爭區分所有權人會議。而原告
    到場後，就被告湯泉社區管委會是否於開會前10日以書面載
    明開會內容，通知各區分所有權人一事，並未當場表示異議
    ，有原告於97年7 月19日第5 屆區分所有權人會議發言錄音
    光碟、錄音譯文在卷可稽（本院卷二第44-46 頁），依上所
    述，原告自不得再執此事由訴請撤銷系爭決議。
  2.觀諸原告於97年7 月19日第5 屆區分所有權人會議所為之發
    言，其已提及「這個事情在7 月11號的管委會月會已充分討
    論過了」、「主委沒有權利去違反月會的決議，要你重新問
    ，要你審核之後才公告，你竟然就是就地合法他，就地正法
    他，這是不對的」等語，有上開錄音光碟、錄音譯文足憑（
    本院卷二第44-46 頁），足見原告就被告湯泉社區管委會主
    任委員違背管委會決議召開系爭區分所有權人會議，而違反
    湯泉社區規約第9 條第1 項、第8 項規定一事已當場表示異
    議，其以此為由訴請撤銷系爭決議，核與民法第56條第1 項
    但書規定相符。
  (二)系爭區分所有權人會議關於選舉湯泉社區管委會第5 屆管理
    委員之決議，是否違反公寓大廈管理條例第30條、湯泉社區
    規約第9 條第1 項、第8 項規定？
  1.承前所述，原告就系爭區分所有權人會議是否違反公寓大廈
    管理條例第30條規定，而未於開會前10日以書面載明開會內
    容，通知各區分所有權人一事，並未當場表示異議，其本不
    得執此事由請求撤銷系爭決議。實則，系爭區分所有權人會
    議係於97年7 月19日召開，被告湯泉社區管委會於97年7 月
    2 日公告推薦22名管理委員候選人名單，並定於97年7 月19
    日舉行第5 屆區分所有權人會議，為兩造所不爭，各區分所
    有權人既已充分了解開會事由、日期、地點，即難認系爭區
    分所有權人會議有何違反公寓大廈管理條例第30條規定情事
    。至公寓大廈管理條例第30條第2 項明定管理委員之選任事
    項應載明於開會通知單，其立法之重點在於管理委員之選任
    事項不得以臨時動議提出，非謂開會通知應將管理委員選舉
    之細節逐一記載，被告湯泉社區管委會於97年7 月13日重新
    張貼推薦候選人名單，係因管委會自97年7 月2 日公告之日
    起至97年7 月10日20時止繼續接受住戶推薦管理委員候選人
    ，其重新公告推薦候選人名單，要不影響各區分所有權人對
    97 年7月19日將召開第5 屆區分所有權人會議選舉第5 屆管
    理委員之認知，尚難據此即認被告湯泉社區管委會未於開會
    前10日以書面載明開會內容，通知各區分所有權人，是縱認
    原告得以此事由提起撤銷系爭決議之訴，其所為之主張亦非
    事實，本院尚不得為有利原告之認定。
  2.原告主張系爭區分所有權人會議之召集程序違反湯泉社區規
    約第9 條第1 項「主任委員對外代表管理委員會，並依管理
    委員會決議執行規定事項」、第8 項「管理委員會應遵守法
    令、規約及區分所有權人會議、管理委員會之決議，為全體
    區分所有權人之利益，誠實執行職務」之規定，無非係以：
    97年7 月11日第4 屆第10次管委會會議已確認應待釐清委員
    之參選資格後，始進行第5 屆管理委員之選舉，被告湯泉社
    區管委會於97年7 月19日召開第5 屆區分所有權人會議，並
    選舉第5 屆管理委員，違反管委會之決議為其論據。惟細繹
    原告所提97年7 月11日管委會會議相關譯文之內容（本院卷
    第22-27 頁），主任委員固表示：「我看委員決議，我按照
    委員決議來做」等語，惟各委員僅就社區規約第7 條第4 項
    是否違反公寓大廈管理條例第29條第3 項規定、第5 屆委員
    參選人之資格為何進行討論，雖部分委員提及第5 屆區分所
    有權人會議應延期、第5 屆管委會管理委員之選舉應停止，
    然彼此各執己見，持續爭執，並無任何共識，亦未就第5 屆
    區分所有權人會議是否延期、第5 屆管委會管理委員之選舉
    是否停止等事項作成決議，原告既未能證明97年7 月11日第
    4 屆第10次管委會會議決議將第5 屆區分所有權人會議予以
    延期，並停止第5 屆管委會管理委員之選舉，即難認被告湯
    泉社區管委會依原開會通知如期於97年7 月19日召開第5 屆
    區分所有權人會議，並作成選任第5 屆管委會管理委員之決
    議，有何違背管委會決議而違反湯泉社區規約第9 條第1 項
    、第8 項規定情事，原告以此為由，請求撤銷系爭決議，核
    非有據。
  (三)綜上，系爭區分所有權人會議之召集程序，並未違反公寓大
    廈管理條例第30條、湯泉社區規約第9 條第1 項、第8 項規
    定，原告類推適用第56條第1 項規定，請求撤銷被告湯泉社
    區管委會於97年7 月19日舉行之第5 屆區分所有權人會議，
    關於選舉湯泉社區管委會第5 屆管理委員之決議，洵非正當
    ，不應准許。
  B.備位部分：
    原告主張被告湯泉社區管委會97年7 月19日舉行之區分所有
    權人會議，作成選任被告乙○○、甲○○、丙○○為A 棟、
    D 棟、G 棟第5 屆管理委員之決議，違反湯泉社區規約第7
    條第4 項規定，其決議為無效，其得請求確認被告乙○○、
    甲○○、丙○○與被告湯泉社區管委會間之委任關係不存在
    ，為被告所否認，並以前詞置辯，是此部分所應審究者為：
    (一)原告得否提起本件確認之訴？(二)湯泉社區第5 屆區分所有
    權人會議，關於選任被告乙○○、甲○○、丙○○為A 棟、
    D 棟、G 棟第5 屆管理委員之決議，是否違反湯泉社區規約
    第7 條第4 項規定？茲論述如下：
  (一)原告得否提起本件確認之訴？
    按確認之訴之標的，限於現在之法律關係，過去或將來可能
    發生之法律關係，均不在得請求確認之列（最高法院49年臺
    上字第1813號判例意旨參照）。被告乙○○、甲○○、丙○○管理委員之任期自97年9 月19日起至98年9 月18日止，被
    告湯泉社區管委員已於98年8 月15日召開第6 屆區分所有權
    人會議，並選舉第6 屆管委會管理委員，有湯泉社區第6 屆
    區分所有權人會議會議記錄、管委會第6 屆、第2 次臨時會
    會議記錄、公告在卷可稽（本院卷二第90-102頁），被告乙○○、丙○○、甲○○與被告湯泉社區管委會間之委任關係
    既於98年9 月18日終止，而為過去之法律關係，揆諸前揭說
    明，該法律關係即不得為確認之訴之標的，原告請求確認被
    告乙○○、丙○○、甲○○與被告湯泉社區管委會間之委任
    關係不存在，於法不合，不應准許。
  (二)湯泉社區第5 屆區分所有權人會議，關於選任被告乙○○、
    甲○○、丙○○為A 棟、D 棟、G 棟第5 屆管理委員之決議
    ，是否違反湯泉社區規約第7 條第4 項規定？
    97年7 月l9日修正前湯泉社區規約第7 條第4 項前段規定：
    「全體委員之任期，自每年9 月19日起至翌年9 月18日止，
    為期1 年，連選得連任乙次，任期屆滿需間隔2 年（屆）後
    始得再行參選」，固有湯泉社區規約附卷可憑（本院卷一第
    19頁）。惟該規定業於97年7 月19日經區分所有權人會議決
    議修正為：「全體委員之任期，自每年9 月19日起至翌年9
    月18日止，為期1 年，主任委員、監察委員、財務委員，連
    選得連任1 次，其餘管理委員連選得連任」，為兩造所不爭
    ，並有湯泉社區第5 屆區分所有權人會議記錄在卷可稽（本
    院卷一第46-47 頁）。湯泉社區第5 屆區分所有權人會議選
    任第5 屆管理委員時，社區規約第7 條第4 項規定既經修正
    ，針對主任委員、監察委員、財務委員以外之管理委員，已
    無連任任期屆滿需間隔2 年（屆）後始得再行參選之限制，
    而湯泉社區區分所有權人會議就該修正規定並未特別明定其
    施行時點，應認該規約規定自決議時起，即有拘束全體區分
    所有權人之效力，其後進行之管理委員選舉自應適用新修正
    規約之規定。茲被告乙○○、甲○○、丙○○所擔任者為湯
    泉社區之一般管理委員（乙○○：第2 屆，被告甲○○：第
    2 屆、第3 屆，被告丙○○：第3 屆、第4 屆），而非須受
    連任1 次限制之主任委員、監察委員、財務委員，有湯泉社
    區管委會委員名單附卷可憑（本院卷一第103-110 頁），依
    新修正湯泉社區規約第7 條第4 項規定，被告乙○○、甲○○、丙○○自具備參選第5 屆管理委員之資格，渠等經選任
    為A 棟、D 棟、G 棟第5 屆管理委員，難認有何違反湯泉社
    區規約情事，原告主張關於選任被告乙○○、甲○○、丙○○為管理委員之決議違反湯泉社區規約，類推適用民法第56
    條第2 項規定，應屬無效，尚非可採。是縱認原告得就被告
    乙○○、甲○○、丙○○與被告湯泉社區管委會間之委任關
    係提起確認之訴，其請求確認該等委任關係不存在，亦非有
    據，自難准許。
  (三)綜上，被告乙○○、甲○○、丙○○第5 屆管理委員之任期
    至98年9 月18日止，原告不得就過去之法律關係提起確認之
    訴，而湯泉社區第5 屆區分所有權人會議選任第5 屆管理委
    員時，社區規約第7 條第4 項規定業經修正，針對主任委員
    、監察委員、財務委員以外之管理委員，已無連任任期屆滿
    需間隔2 年（屆）後始得再行參選之限制，被告乙○○、甲○○、丙○○經選任為A 棟、D 棟、G 棟第5 屆管理委員，
    並未違反湯泉社區規約，原告依民事訴訟法第247 條規定，
    並類推適用民法第56條第2 項規定，請求確認被告乙○○、
    丙○○、甲○○與被告湯泉社區管委會間之委任關係不存在
    ，核非正當，不應准許。
五、從而，原告類推適用民法第56條第1 項規定，先位請求撤銷
    定，被告湯泉社區管委會於97年7 月19日舉行之第5 屆區分
    所有權人會議，關於選舉湯泉社區管委會第5 屆管理委員之
    決議，及依民事訴訟法第247 條規定，並類推適用民法第56
    條第2 項規定，備位請求確認被告乙○○、丙○○、甲○○
    與被告湯泉社區管委會間之委任關係不存在，均無理由，應
    予駁回。
六、本件事證已臻明確，兩造其餘攻擊防禦方法及所提證據，核
    與本件判決結果不生影響，爰不另一一論述，併予敘明。
七、結論：本件原告先位、備位之訴，均無理由，依民事訴訟法
    第78條，判決如主文。
中    華    民    國    98    年    10    月    30    日
                      民事第二庭  法  官  陳秀貞
上為正本係照原本作成
如對本判決不服，應於送達後20日內，向本院提出上訴狀。
中    華    民    國    98    年    10    月    30    日
                                  書記官  劉碧輝


司法院資訊處製作；財團法人民間司法改革基金會備份。
